臺灣屏東地方法院民事裁定           100年度司財管字第14號
聲  請  人  屏東縣政府稅務局
法定代理人  施錦芳
上列聲請人聲請對被繼承人周玉梅指定遺產管理人事件，本院裁
定如下：
    主  文
選任黃振銘律師為被繼承人周玉梅之遺產管理人。
聲請程序費用新台幣壹仟元由被繼承人周玉梅之遺產負擔。
    理  由
一、聲請意旨略以：被繼承人周玉梅（女，民國11年2 月18 日
    生，身分證統一編號：Ｚ000000000，最後住所地為屏東縣牡
    丹鄉○○村○○路234 號）滯欠96年度房屋稅等稅捐合計新
    台幣（下同）7,497 元，嗣被繼承人於民國（下同）90年1
    月13日死亡，且其全部繼承人周清風等6 人皆已死亡，其親
    屬會議復未於繼承開始後一個月內選定遺產管理人，查被繼
    承人周玉梅尚遺有土地及建物各1 筆等財產，為免因無人繼
    承遺產，致影響遺產管理及地方稅徵收，爰依法狀請選任遺
    產管理人等語。
二、按繼承開始時，繼承人之有無不明者，由親屬會議於一個月
    內選定遺產管理人，並將繼承開始及選定遺產管理人之事由
    ，向法院報明。無親屬會議或親屬會議未於前條所定期限內
    選定遺產管理人者，利害關係人或檢察官，得聲請法院選任
    遺產管理人，並由法院依規定為公示催告。民法第1177條、
    第1178條第2項分別定有明文。此為關於無人承認繼承之規
    定。又先順序繼承人均拋棄其繼承權時，由次順序之繼承人
    繼承，其次順序繼承人有無不明或第四順序之繼承人均拋棄
    其繼承權者，準用關於無人承認繼承之規定，民法第1176條
    第6 項亦有明文。
三、經查，被繼承人周玉梅生前積欠96年度房屋稅等稅捐，尚未
    完納，嗣其於90年1 月13日死亡，遺有土地、建物各1 筆等
    財產，而其所有繼承人均已死亡，故被繼承人已無民法第
    1138條所列各順序之繼承人等情，業據聲請人提出繼承系統
    表、被繼承人除戶謄本、屏東縣政府稅務局欠稅總歸戶查詢
    情形表、全國財產稅總歸戶財產查詢清單等件為證，並經本
    院依職權調查其無繼承人聲請拋棄繼承，有前科紀錄表在卷
    可稽，從而聲請人主張堪信為真實，則依民法第1176條第6
    項規定，自應準用關於無人承認繼承之規定。而被繼承人周
    玉梅之親屬會議並未於死亡發生之日起1 個月內選定遺產管
    理人陳報法院，聲請人為稅捐稽徵機關，係利害關係人，依
    前開規定聲請法院選任遺產管理人，尚無不合。本院審酌黃
    振銘律師乃屏東律師公會成員，具法學專才，與聲請人及被
    繼承人間均無何利害關係，能勝任遺產管理人一職，爰選黃
    振銘律師為被繼承人周玉梅之遺產管理人。
四、依非訟事件法第24條第1 項、第157 條，裁定如主文。
中    華    民    國  100     年    12    月     5    日
                      家事庭  司法事務官  唐淑嫻
以上正本係照原本作成。
如對本裁定抗告須於裁定送達後10日內向本院提出抗告狀，並繳
交抗告費用新台幣1,000元。